---
title: "Os Impactos da Política Monetária na Taxa de Câmbio no Brasil"
author: "Ari Araújo & Luiz Araújo"
date: "10/07/2020"
output:
  pdf_document: default
  html_document: default
---
# DIFERENÇA DAS VARIÁVIES

1.VARIAÇÃO DI

```{r echo =F, warning=FALSE, include=F}
#pacotes utilizados
library(xlsx)
library(readxl)
library(sandwich)
library(AER)
library(ivpack)
library(gmm)
library(dplyr)
library(ggplot2)
```



Colentando os dados onde **NÃO** houve reuniões do copom

```{r warning=F}
##DI SEM  COPOM TERCA
dados.sem.copom.t <- read_excel("C:/Users/rprog/Desktop/Dados.xlsx", 
                         sheet = "sem copom terca")  #aba onde esta os dados de terca s copom
  
##DI SEM  COPOM QUINTA
dados.sem.copom.q <- read_excel("C:/Users/rprog/Desktop/Dados.xlsx", 
                             sheet = "sem copom quinta")  #aba onsde estao os dados sem copom na quinta
```
 
 
Colentando os dados onde **HOUVE** reuniões do copom
 
```{r}
 dados.com.copom.t <- read_excel("C:/Users/rprog/Desktop/Dados.xlsx", 
                          sheet = "com copom terca") 

 dados.com.copom.q <- read_excel("C:/Users/rprog/Desktop/Dados.xlsx", 
                            sheet = "com copom quinta") 
```
 
 
 
 
Variação entre as observações de quinta e terça, onde **NÃO** houve reuniões do copom

```{r}
di.sem.copom.t <- dados.sem.copom.t$`DI-terca` #DI SEM COPOM TERCA

di.sem.copom.q  <- dados.sem.copom.q$`DI-quinta` #DI SEM COPOM QUINTA
  
var.di.sem.copom <- log(1+di.sem.copom.q )-log(1+di.sem.copom.t)
```
 
 


 
Variação entre as observações de quinta e terça, onde **HOUVE** reuniões do copom 

$$
\Delta i_c=log(1+i_{quinta(c)})-log(1+i_{terça(c)})
$$

```{r}
 di.com.copom.t <- dados.com.copom.t$`DI-terca`
 di.com.copom.q <- dados.com.copom.q$`DI-quinta`
 
 var.di.com.copom <- log(1+di.com.copom.q)-log(1+di.com.copom.t)
```


2. VARIAÇÃO CÂMBIO

$$
\Delta e_c=log(e_{quinta(c)})-log(e_{terça(c)})
$$
Variação entre as observações de quinta e terça, onde **NÃO** houve reuniões do copom 

```{r}
 cambio.sem.copom.t <- dados.sem.copom.t$`Dólar-terca`
 cambio.sem.copom.q <- dados.sem.copom.q$`Dólar-quinta`
 
 var.cambio.sem.copom <- log(cambio.sem.copom.q)-log(cambio.sem.copom.t)
```

$$
\Delta e_{sc}=log(e_{quinta(sc)})-log(e_{terça(sc)})
$$

Variação entre as observações de quinta e terça, onde **HOUVE** reuniões do copom  

```{r}
 cambio.com.copom.t <- dados.com.copom.t$`Dólar-terca`
 cambio.com.copom.q <- dados.com.copom.q$`Dólar-quinta`
 
 var.cambio.com.copom <- log(cambio.com.copom.q)-log(cambio.com.copom.t)
```
 

3. VARIAÇÃO SELIC


$$
\Delta selic_c=log(1+selic_{quinta(c)})-log(1+selic_{terça(c)})
$$

Variação entre as observações de quinta e terça, onde **NÃO** houve reuniões do copom 

```{r}
 selic.sem.copom.t <- dados.sem.copom.t$`Selic-terca`
 selic.sem.copom.q <- dados.sem.copom.q$`Selic-quinta`
 
 var.selic.sem.copom<- log(1+selic.sem.copom.q)-log(1+selic.sem.copom.t)
```



$$
\Delta selic_{sc}=log(1+selic_{quinta(sc)})-log(1+selic_{terça(sc)})
$$

Variação entre as observações de quinta e terça, onde **HOUVE** reuniões do copom  

```{r}
 selic.com.copom.t <- dados.com.copom.t$`Selic-terca`
 selic.com.copom.q <- dados.com.copom.q$`Selic-quinta`
 
 var.selic.com.copom<- log(1+selic.com.copom.q)-log(1+selic.com.copom.t)
```


4. VARIAÇÃO EMBI

$$
\Delta embi_c=log(embi_{quinta(c)})-log(embi_{terça(c)})
$$

Variação entre as observações de quinta e terça, onde **NÃO** houve reuniões do copom 

```{r}
 embi.sem.copom.t <- dados.sem.copom.t$`Embi Br terca`
 embi.sem.copom.q <- dados.sem.copom.q$`Embi br quinta`
 
 var.embi.sem.copom.q <- log(embi.sem.copom.q)-log(embi.sem.copom.t)
```



$$
\Delta embi_{sc}=log(embi_{quinta(sc)})-log(embi_{terça(sc)})
$$

Variação entre as observações de quinta e terça, onde **HOUVE** reuniões do copom 
```{r}
 embi.com.copom.t <- dados.com.copom.t$`embi-terca`
 embi.com.copom.q <- dados.com.copom.q$`embi- quinta`
 
 var.embi.com.copom.q <- log(embi.com.copom.q)-log(embi.com.copom.t)
```



5. VARIAÇÃO DXY

$$
\Delta dxy_c=log(dxy_{quinta(c)})-log(dxy_{terça(c)})
$$

Variação entre as observações de quinta e terça, onde **NÃO** houve reuniões do copom 

```{r}
 dxy.sem.copom.t <- dados.sem.copom.t$dxy
 dxy.sem.copom.q <- dados.sem.copom.q$dxy
 
 var.dxy.sem.copom.q <- log(dxy.sem.copom.q)-log(dxy.sem.copom.t)
```


$$
\Delta dxy_{sc}=log(dxy_{quinta(sc)})-log(dxy_{terça(sc)})
$$

Variação entre as observações de quinta e terça, onde **HOUVE** reuniões do copom 

```{r}
 dxy.com.copom.t <- dados.com.copom.t$dxy
 dxy.com.copom.q <- dados.com.copom.q$dxy
 
 var.dxy.com.copom.q <- log(dxy.com.copom.q)-log(dxy.com.copom.t)
```


6. VARIAÇÃO VIX

$$
\Delta vix_c=log(vix_{quinta(c)})-log(vix_{terça(c)})
$$

Variação entre as observações de quinta e terça, onde **NÃO** houve reuniões do copom 

```{r}
 vix.sem.copom.t <- dados.sem.copom.t$vix
 vix.sem.copom.q <- dados.sem.copom.q$vix
 
 var.vix.sem.copom.q <- log(vix.sem.copom.q)-log(vix.sem.copom.t)
```



$$
\Delta vix_{sc}=log(vix_{quinta(sc)})-log(vix_{terça(sc)})
$$

Variação entre as observações de quinta e terça, onde **HOUVE** reuniões do copom 

```{r}
 vix.com.copom.t <- dados.com.copom.t$vix
 vix.com.copom.q <- dados.com.copom.q$vix
 
 var.vix.com.copom.q <- log(vix.com.copom.q)-log(vix.com.copom.t)
```

################################################################################################################################################

# CRIANDO VARIÁVEIS E INSTRUMENTOS

## 1. Criando Variáveis


### 1.1  $\Delta I$

Para criar a variável $\Delta I$ é feita a união dos dois conjuntos, como apresentado por Rigobon e Sack (2004)

$$
\Delta i= \{ \Delta_{it},t \in C \} \cup \{ \Delta_{it},t \in SC  \}, \; C =Copom,\;  sc= Sem Copom
$$

Como o tamanho das amostras em dias de copom e dias sem são diferentes, devemos fazer o controle pelo tamnho das amostras.


$$
\Delta I= \{ \frac{\Delta_{it}}{\sqrt {Tc} },t \in F \} \cup \{ \frac{\Delta_{it}}{\sqrt {Tsc} },t \in F^*  \}
$$

Dividindo pelo número de observações

```{r}
length(var.di.com.copom)
var.di.com.copom.pad <- var.di.com.copom/(sqrt(73))

length(var.di.sem.copom)
var.di.sem.copom.pad <-var.di.sem.copom/(sqrt(389)) 
```


Adicionando data nas observações para futuramente ordenar os dados

```{r}
datas.com.copom <- as.Date(dados.com.copom.t$`Data-terca`)
var.di.com.copom.d <- data.frame(datas.com.copom,round(var.di.com.copom.pad,6))
colnames(var.di.com.copom.d) <- c("Datas","Var DI")


datas.sem.copom <- as.Date(dados.sem.copom.t$`Data- terça`)
var.di.sem.copom.d <- data.frame(datas.sem.copom,round(var.di.sem.copom.pad,6))
colnames(var.di.sem.copom.d) <- c("Datas","Var DI")

```

Unindos as observações em dias de copom com as observações em dias sem copom

```{r}
var.di <- rbind.data.frame(var.di.com.copom.d,var.di.sem.copom.d)

```


Ordenando as datas

```{r}

var.di.f <-  var.di[order(var.di$Datas,decreasing = F),]

```

###  1.2  $\Delta E$
  
  
A criação do $\Delta E$  é semlhante a criação do  $\Delta I$.

$$
\Delta e= \{ \Delta_{et},t \in C \} \cup \{ \Delta_{et},t \in SC  \},\; C =Copom,\; sc= Sem Copom
$$

Fazendo o controle pelo tamanho das amostras.

$$
\Delta E= \{ \frac{\Delta_{et}}{\sqrt {Tc} },t \in F \} \cup \{ \frac{\Delta_{et}}{\sqrt {Tsc} },t \in F^*  \}
$$

Onde $T_C$ e $T_N$ são os tamanhos das amostras.


### *No R*

Dividindo pelo número de observações

```{r}
length(var.cambio.com.copom)
var.cambio.com.copom.pad <- var.cambio.com.copom/(sqrt(73))
head(var.cambio.com.copom.pad,4)


length(var.cambio.sem.copom)
var.cambio.sem.copom.pad <-var.cambio.sem.copom/(sqrt(389)) 
head(var.cambio.sem.copom.pad,4)

```


Adicionando data nas observações

```{r}
#Datas já foram criadas
var.cambio.com.copom.d <- data.frame(datas.com.copom,round(var.cambio.com.copom.pad,6))
colnames(var.cambio.com.copom.d) <- c("Datas","Var Cambial")

head(var.cambio.com.copom.d,20)


var.cambio.sem.copom.d <- data.frame(datas.sem.copom,round(var.cambio.sem.copom.pad,6))
colnames(var.cambio.sem.copom.d) <- c("Datas","Var Cambial")

head(var.cambio.sem.copom.d,20)
```

Unindos as observações em dias de copom com as observações em dias sem copom

```{r}
var.cambio <- rbind.data.frame(var.cambio.com.copom.d,var.cambio.sem.copom.d)

```


Ordenando as datas

```{r}

var.cambio.f <-  var.cambio[order(var.cambio$Datas,decreasing = F),]


```



## 2. Criando Instrumentos

###  2.1 $\omega_i$
  
  
Os instrumentos equivalem a união de dois conjuntos. 
  
$$
\Delta w_i= \{ \Delta_{it},t \in C \} \cup \{- \Delta_{it},t \in SC  \},\; C =Copom,\; sc= Sem Copom
$$

Também devem ser controlados pelo tamanho da amostra.

$$
\Delta w_i= \{ \frac{\Delta_{it}}{\sqrt {Tc} },t \in F \} \cup \{- \frac{\Delta_{it}}{\sqrt {Tsc} },t \in F^*  \}
$$
  
#### *No R*  
  
  
Alterando o sinal das observações

```{r}
#O DATA FRAME COM COPOM NÃO SERÁ AFETADO

#TROCANDO O SINAL
var.di.sem.copom.pad.sinal <- -var.di.sem.copom.pad


var.di.sem.copom.d.sinal <- data.frame(datas.sem.copom,round(var.di.sem.copom.pad.sinal,6))
colnames(var.di.sem.copom.d.sinal) <- c("Datas","Var DI")

head(var.di.sem.copom.d.sinal,4)
```  
  
  
  
Unindos as observações 

```{r}
var.di.sinal <- rbind.data.frame(var.di.com.copom.d,var.di.sem.copom.d.sinal)

```  
  
Ordenando as datas

```{r}

var.di.sinal.f <-  var.di.sinal[order(var.di.sinal$Datas,decreasing = F),]


```  
  
  
###  2.2 $\omega_e$


O segundo instrumento é criado de maneira semelhante ao primeiro
  
$$
\Delta w_e= \{ \Delta_{et},t \in C \} \cup \{- \Delta_{et},t \in SC  \}, C =Copom, sc= Sem Copom
$$

Controlando pelo tamanho da amostra.

$$
\Delta w_e= \{ \frac{\Delta_{et}}{\sqrt {Tc} },t \in F \} \cup \{- \frac{\Delta_{et}}{\sqrt {Tsc} },t \in F^*  \}
$$
  
  
#### *No R*  
  
Alterando o sinal das observações

```{r}
#O DATA FRAME COM COPOM NÃO SERÁ AFETADO

#TROCANDO O SINAL
var.cambio.sem.copom.pad.sinal <- -var.cambio.sem.copom.pad


var.cambio.sem.copom.d.sinal <-       data.frame(datas.sem.copom,round(var.cambio.sem.copom.pad.sinal,6))

colnames(var.cambio.sem.copom.d.sinal) <- c("Datas","Var Cambial")


```  
  
  
  
Unindos as observações 

```{r}
var.cambio.sinal <- rbind.data.frame(var.cambio.com.copom.d,var.cambio.sem.copom.d.sinal)

```  
  
Ordenando as datas

```{r}

var.cambio.sinal.f <-  var.cambio.sinal[order(var.cambio.sinal$Datas,decreasing = F),]


```  




## 3. Variáveis Adicionais

###  3.1 VIX

```{r}
# VIX sem copom
var.vix.sem.copom.d <- data.frame(datas.sem.copom,round(var.vix.sem.copom.q,6))
head(var.vix.sem.copom.d)
colnames(var.vix.sem.copom.d) <- c("Datas","VIX")
#VIX com copom
var.vix.com.copom.d <- data.frame(datas.com.copom,round(var.vix.com.copom.q,6))
head(var.vix.com.copom.d)
colnames(var.vix.com.copom.d) <- c("Datas","VIX")
```
  
  
Unindos as observações 

```{r}
var.vix <- rbind.data.frame(var.vix.com.copom.d,var.vix.sem.copom.d)
```  
  
Ordenando as datas

```{r}
var.vix.f <-  var.vix[order(var.vix$Datas,decreasing = F),]

```  
  
  
###  3.2 EMBI

```{r}
# EMBI sem copom
var.embi.sem.copom.d <- data.frame(datas.sem.copom,round(var.embi.sem.copom.q,6))
head(var.embi.sem.copom.d)
colnames(var.embi.sem.copom.d) <- c("Datas","EMBI")
#EMBI com copom
var.embi.com.copom.d <- data.frame(datas.com.copom,round(var.embi.com.copom.q,6))
head(var.embi.com.copom.d)
colnames(var.embi.com.copom.d) <- c("Datas","EMBI")
```
  
  
Unindos as observações 

```{r}
var.embi <- rbind.data.frame(var.embi.com.copom.d,var.embi.sem.copom.d)
```  
  
Ordenando as datas

```{r}
var.embi.f <-  var.embi[order(var.embi$Datas,decreasing = F),]
head(var.embi.f,4)
```  
 
 
### 3.3 DXY

```{r}
# DXY sem copom
var.dxy.sem.copom.d <- data.frame(datas.sem.copom,round(var.dxy.sem.copom.q,6))
head(var.dxy.sem.copom.d)
colnames(var.dxy.sem.copom.d) <- c("Datas","DXY")
# DXY com copom
var.dxy.com.copom.d <- data.frame(datas.com.copom,round(var.dxy.com.copom.q,6))
head(var.dxy.com.copom.d)
colnames(var.dxy.com.copom.d) <- c("Datas","DXY")
```
  
  
Unindos as observações 

```{r}
var.dxy <- rbind.data.frame(var.dxy.com.copom.d,var.dxy.sem.copom.d)
```  
  
Ordenando as datas

```{r }
var.dxy.f <-  var.dxy[order(var.dxy$Datas,decreasing = F),]
head(var.dxy.f,4)
```  



###################################################################################################################################################


### CRIANDO DUMMIES 


Variáveis na quinta SEM COPOM

```{r}

a.vista.sem.copom.q <- dados.sem.copom.q$`a vista-quinta`
a.termo.sem.copom.q <- dados.sem.copom.q$`a termo-quinta`
emp.sem.copom.q <- dados.sem.copom.q$`emprestimo em moeda estran-quinta`
recompra.sem.copom.q <- dados.sem.copom.q$`recompra-quinta`
data.sem.cop.q <- dados.sem.copom.q$`Data-quinta`
## df de todas as intervecoes sem copom
df.I.SC <-data.frame(data.sem.cop.q,a.vista.sem.copom.q,a.termo.sem.copom.q,emp.sem.copom.q,recompra.sem.copom.q) 


df.I.SC <- transform(df.I.SC, Soma=rowSums(df.I.SC[,2:5])) ## somando todas as intervencoes
colnames(df.I.SC) <- c("Data","A Vista","A Termo","Emprestimo","Recompra","Total_Interv")
head(df.I.SC,4)
```

Criando as dummies pos e neg para dias sem copom

```{r}

df.I.SC$dummy.int.pos <- ifelse(df.I.SC$Total_Interv>0,1,0)
df.I.SC$dummy.int.neg <- ifelse(df.I.SC$Total_Interv<0,1,0)
colnames(df.I.SC) <- c("Data","A Vista","A Termo","Emprestimo","Recompra","Total_Interv","Dummy_POS","Dummy_Neg")

```


```{r}
#  juntando em um df e renomeando

df.I.SC.pos<- data.frame(df.I.SC$Data,df.I.SC$Dummy_POS)
df.I.SC.neg <- data.frame(df.I.SC$Data,df.I.SC$Dummy_Neg)
colnames(df.I.SC.pos) <- c("Data","Dummy_POS")
colnames(df.I.SC.neg) <- c("Data","Dummy_NEG")
```


Variáveis na quinta COM COPOM

```{r}
#variaveis de intervencao
a.vista.com.copom.q <- dados.com.copom.q$`a vista-quinta`
a.termo.com.copom.q <- dados.com.copom.q$`a termo-quinta`
emp.com.copom.q <- dados.com.copom.q$`emprestimo em moeda estran-quinta`
recompra.com.copom.q <- dados.com.copom.q$`recompra-quinta`
data.com.cop.q <- dados.com.copom.q$`Data-quinta`
```




```{r}
#df intervencao com copom

df.I.CC <-data.frame(data.com.cop.q,a.vista.com.copom.q,a.termo.com.copom.q,emp.com.copom.q,recompra.com.copom.q) 
colnames(df.I.CC) <- c("Data","A Vista","A Termo","Emprestimo","Recompra")

df.I.CC<- transform(df.I.CC, Soma=rowSums(df.I.CC[,2:5]))## somando todas as intervencoes
colnames(df.I.CC) <- c("Data","A Vista","A Termo","Emprestimo","Recompra","Total_Interv")
```


Criando as dummies para os dias com reuniões do Copom

```{r}

df.I.CC$dummy.int.pos <- ifelse(df.I.CC$Total_Interv>0,1,0)
df.I.CC$dummy.int.neg <- ifelse(df.I.CC$Total_Interv<0,1,0)
colnames(df.I.CC) <-c("Data","A Vista","A Termo","Emprestimo","Recompra","Total_Interv","Dummy_POS","Dummy_Neg")

df.I.CC.pos<- data.frame(df.I.CC$Data,df.I.CC$Dummy_POS)
df.I.CC.neg <- data.frame(df.I.CC$Data,df.I.CC$Dummy_Neg)
colnames(df.I.CC.pos) <- c("Data","Dummy_POS")
colnames(df.I.CC.neg) <- c("Data","Dummy_NEG")
```





Tabela final com a dummy de intervenção negativa

```{r}
dta <- c(as.Date(df.I.CC$Data),as.Date(df.I.SC$Data))


df.dummies.pos <- rbind.data.frame(df.I.CC.pos, df.I.SC.pos)
```



Colocando as datas em ordem crescente

```{r}
df.dummies.pos.f <- df.dummies.pos[order(df.dummies.pos$Data,decreasing = FALSE),]

```


Tabela final com a dummy de intervenção negativa

```{r}
df.dummies.neg <- rbind.data.frame(df.I.CC.neg, df.I.SC.neg)
```


Colocando as datas em ordem crescente


```{r}
df.dummies.neg.f <- df.dummies.neg[order(df.dummies.neg$Data,decreasing = FALSE),]
```



###################################################################################################################################################



# Estimação



Criando matriz com as variáveis que serão utilizadas.

```{r}
#VAriáveis criadas
WI <- var.di.sinal.f$`Var DI` # primeiro instrumento criado
WE <- var.cambio.sinal.f$`Var Cambial` # segundo instrumento criado

DELTA_I <- var.di.f$`Var DI`# Variavel explicativa (endogena) criada
DELTA_E <- var.cambio.f$`Var Cambial` # Variael explicada criada

#variáveis adicionais
VIX <- var.vix.f$VIX # indice de volatilidade do mercado
EMBI <- var.embi.f$EMBI # risco pais
DXY <- var.dxy.f$DXY # indice do dolar


#Dummies   

  #NEgativa
INT.BC.NEG <- df.dummies.neg.f$Dummy_NEG 

  #Positiva

INT.BC.POS <- df.dummies.pos.f$Dummy_POS

# todas as variaveis
dados <- data.frame(DELTA_E,DELTA_I,WE,WI,VIX,EMBI,DXY,INT.BC.NEG,INT.BC.POS)
```


Estatísticas das variáveis.

```{r}
summary(dados)
```



Correlação entre as variávies

```{r}
cor(dados)
```



## Estimação por MQO



```{r}
mqo <- lm(DELTA_E~DELTA_I)
summary(mqo)
coef3 <- round((coefficients(mqo)),4)
coef3
```




## Estimação por MQ2E. 

### Estimação utilizando apenas $\Delta I$ como variável

Estimação com $\omega_i$ como instrumento.

```{r}
#Apenas WI como instrumento
iv1 <- ivreg(formula =DELTA_E~ DELTA_I |WI,data = dados )
summary(iv1,diagnostics = T)
coef1 <- round((coefficients(iv1)),6)
print(coef1)
```


Estimação com $\omega_i$ e $\omega_e$ como instrumentos.


```{r}
#WI e WE como instrumentos
iv2 <- ivreg(formula = DELTA_E~DELTA_I |WI+WE,data = dados )
summary(iv2,diagnostics = T)
coef2 <- round((coefficients(iv2)),6)
print(coef2)
```


### Estimação utilizando todas as variáveis criadas


Estimação com $\omega_i$ como instrumento.


```{r}
#Documentação do ivreg:For example, if there is one exogenous regressor 'ex' and one endogenous regressor 'en' with instrument 'in', the appropriate formula would be y ~ ex + en | ex + in. Equivalently, this can be specified as y ~ ex + en | . - en + in .


#Apenas WI como instrumento
iv3 <- ivreg(formula = DELTA_E~DELTA_I + EMBI + DXY + VIX + INT.BC.NEG + INT.BC.POS |. -DELTA_I + WI,data = dados )
summary(iv3,diagnostics=TRUE)
coef3 <- round((coefficients(iv3)),4)
print(coef3)
```



Estimação com $\omega_i$ e $\omega_e$ como instrumentos.

```{r}
#WI e WE como instrumentos
iv4 <- ivreg(formula = DELTA_E~DELTA_I + EMBI + DXY + VIX + INT.BC.NEG + INT.BC.POS |. -DELTA_I + WE+ WI ,data = dados )
summary(iv4 ,diagnostics=TRUE)
coef4 <- round((coefficients(iv4)),4)
print(coef4)
```




## Estimação por GMM


### Estimação utilizando apenas $\Delta I$ como variável

Estimação com $\omega_i$ como instrumento.

```{r}
#WI como instrumento
reg_gmm1 <- gmm(DELTA_E~DELTA_I,~ WI,data = dados)
summary(reg_gmm1)
coefgmm1 <- round(reg_gmm1$coefficients,6)
sum_gmm1 <- round(coef(summary(reg_gmm1)),6)

print(sum_gmm1)

```


Estimação com $\omega_i$ e $\omega_e$ como instrumentos.


```{r}
#WI e WE como instrumento
reg_gmm2 <- gmm(DELTA_E~DELTA_I , ~WI+WE,data = dados)
summary(reg_gmm2)
coefgmm2 <- round(reg_gmm2$coefficients,6)
sum_gmm2 <- round(coef(summary(reg_gmm2)),6)

print(sum_gmm2)
```




### Estimação utilizando todas as variáveis criadas


Estimação com $\omega_i$ como instrumento.


```{r}
#WI como instrumento
reg_gmm3 <- gmm(DELTA_E~ DELTA_I + EMBI+ VIX + DXY+ INT.BC.NEG + INT.BC.POS, 
                ~ WI+ EMBI + VIX + DXY+ INT.BC.NEG + INT.BC.POS,data = dados)
summary(reg_gmm3)

coefgmm3 <- round(reg_gmm3$coefficients,6)
sum_gmm3 <- round(coef(summary(reg_gmm3)),6)

print(sum_gmm3)
```




Estimação com $\omega_i$ e $\omega_e$ como instrumentos.


```{r}
#WI e WE como instrumento
reg_gmm4 <- gmm(DELTA_E~DELTA_I +EMBI + DXY + VIX + INT.BC.NEG  +  INT.BC.POS,
                ~EMBI + DXY + VIX +  INT.BC.NEG  +  INT.BC.POS  + WI+WE, data = dados)
summary(reg_gmm4)

coefgmm4 <- round(reg_gmm4$coefficients,6)

sum_gmm4 <- round(coef(summary(reg_gmm4)),6)

print(sum_gmm4)
```



Breusch-Godfrey: H0: ausência de correlação serial

```{r}

bgtest(mqo,order=12)
bgtest(iv1,12)
bgtest(iv2,12)
bgtest(iv3,order=12)
bgtest(iv4,order=12)
```


##################################################################################################################################################

# GRÁFICOS




```{r}
dados.s.c.t <- dados.sem.copom.t %>% 
  select(`Data- terça`,`Dólar-terca`,`DI-terca`,`Embi Br terca`,vix,dxy)
colnames(dados.s.c.t) <- c('Data','Dolar','DI','EMBI','VIX','DXY')


dados.s.c.q <- dados.sem.copom.q %>% 
  select(`Data-quinta`,`Dólar-quinta`,`DI-quinta`,`Embi br quinta`,vix,dxy)
colnames(dados.s.c.q) <- c('Data','Dolar','DI','EMBI','VIX','DXY')

dados.s.c <- rbind.data.frame(dados.s.c.q,dados.s.c.t)
dados.s.c <- dados.s.c[order(dados.s.c$Data),]
```


Selecionandos os dados


```{r}

dados.c.c.t <- dados.com.copom.t %>% 
  select(`Data-terca`,`Dólar-terca`,`DI-terca`,`embi-terca`,vix,dxy)
colnames(dados.c.c.t) <- c('Data','Dolar','DI','EMBI','VIX','DXY')


dados.c.c.q <- dados.com.copom.q %>% 
  select(`Data-quinta`,`Dólar-quinta`,`DI-quinta`,`embi- quinta`,vix,dxy)
colnames(dados.c.c.q) <- c('Data','Dolar','DI','EMBI','VIX','DXY')


dados.c.c <- rbind.data.frame(dados.c.c.q,dados.c.c.t)
dados.c.c <- dados.c.c[order(dados.c.c$Data),]



dados <- rbind.data.frame(dados.c.c,dados.s.c)
dados <- dados[order(dados$Data),]
```




## Gráficos das séries históricas

Grafico dolar x real

```{r}
ggplot(dados,aes(x=Data,y=Dolar))+
  geom_line(color='darkblue')+
  labs(y='USD / R$',x= '')+
  theme_light()

```

Gráfico DI

```{r}
ggplot(dados,aes(x=Data,y=DI))+
  geom_line(color='darkred')+
  labs(y='DI (%)',x='')+
  theme_light()

```

Gráfico EMBI


```{r}

ggplot(dados,aes(x=Data,y=EMBI))+
  geom_line(color='black')+
  labs(y='Embi Br',x= '')+
  theme_light()

```

Gráfico VIX

```{r}


ggplot(dados,aes(x=Data,y=VIX))+
  geom_line(color='black')+
  labs(x= '')+
  theme_light()

```

Gráfico DXY

```{r}
ggplot(dados,aes(x=Data,y=DXY))+
  geom_line(color='black')+
  labs(x= '')+
  theme_light()
```




## Gráficos das variações 

```{r}
dolar.s.t <- dados.sem.copom.t$`Dólar-terca`
dolar.s.q <- dados.sem.copom.q$`Dólar-quinta`
data.s <- dados.sem.copom.t$`Data- terça`
dolar.c.t <- dados.com.copom.t$`Dólar-terca`
dolar.c.q <- dados.com.copom.q$`Dólar-quinta`
data.c <- dados.com.copom.t$`Data-terca`

dolar.s <- log(dolar.s.q)-log(dolar.s.t)
dolar.c <- log(dolar.c.q)-log(dolar.c.t)

df.dol.s <- data.frame(data.s,dolar.s)
colnames(df.dol.s) <- c("data","dolar")
```




#### DI

Selecionando e organizando os dados

```{r}
di.s.t <- dados.sem.copom.t$`DI-terca`
di.s.q <- dados.sem.copom.q$`DI-quinta`


di.c.t <- dados.com.copom.t$`DI-terca`
di.c.q <- dados.com.copom.q$`DI-quinta`

di.s <- log(1+di.s.q)-log(1+di.s.t)
di.c <- log(1+di.c.q)-log(1+di.c.t)



df.dados.s <- data.frame(data.s,di.s,dolar.s)

colnames(df.dados.s) <- c('Ano','DI','DOLAR')

df.dados.c <- data.frame(data.c,di.c,dolar.c)
colnames(df.dados.c) <- c('Ano','DI','DOLAR')

```





Regressão para dias sem copom

```{r}
dds <- lm(dolar.s~di.s)

```




GGPLOT  VARIAÇÕES SEM COPOM

```{r}

p2.1 <- ggplot(data= df.dados.s)+
  geom_point(aes(x =DI, y =DOLAR,color=Ano))+
  labs(x="Variação nos Juros",y= "Variação no Câmbio")+
  geom_abline(intercept =0, slope = dds$coefficients[2],color='red')+
  # geom_abline(intercept =0, slope = ddc$coefficients[2],color='red')+
  theme_light()

p2.1 +coord_cartesian(xlim = c(-0.1, 0.1),ylim = c(-0.06,0.06))

```


Regressão para dias sem copom


```{r}
ddc <- lm(dolar.c~di.c)

```


VARIAÇÕES COM COPOM

```{r}
p2.2 <- ggplot(data= df.dados.c)+
  geom_point(aes(x =DI, y =DOLAR,color=Ano))+
  labs(x="Variação nos Juros",y= "Variação no Câmbio")+
  geom_abline(intercept =0, slope = ddc$coefficients[2],color='red')+
  theme_light()


p2.2 +coord_cartesian(xlim = c(-0.1, 0.1),ylim = c(-0.06,0.06))

```




Unindo as variações dos dias com e sem copom. E ordenando os dados.

```{r}
df.dados.f <- rbind.data.frame(df.dados.c,df.dados.s)
df.dados.f <- df.dados.f[order(df.dados.f$Ano,decreasing = FALSE),]

```

VARIAÇÕES EM TODAS AS DATAS

```{r}
p2.3 <- ggplot(data= df.dados.f)+
  geom_point(aes(x =DI, y =DOLAR,color=Ano))+
  labs(x="Variação nos Juros",y= "Variação no Câmbio")+
  geom_abline(intercept =0, slope = dds$coefficients[2],color='red')+
  geom_abline(intercept =0, slope = ddc$coefficients[2],color='red')+
  theme_light()


p2.3 +coord_cartesian(xlim = c(-0.1, 0.1),ylim = c(-0.06,0.06))
```






# TESTE F

```{r}
ddi.c <- di.c #difernça DI em encontros do copom

ddi.s <- di.s
```



TESTE F para a amostra do DI

```{r}
var.test(ddi.c,ddi.s)
```





As variáveis que iremos utilizar são: var.cambio.com.copom.d e var.cambio.sem.copom.d


```{r}
ddol.c <- dolar.c
ddol.s <- dolar.s

```



TESTE F para a amostra do Câmbio

```{r}
var.test(ddol.c,ddol.s)
```
